臺灣高等法院民事裁定
111年度抗字第55號
抗  告  人  林麗虹  
            劉新嚴  

上列抗告人因與相對人劉坤鏘間停止執行事件，抗告人對於中華民國110年12月9日臺灣桃園地方法院110年度聲字第320號所為裁定提起抗告，本院裁定如下： 　　　　　　　　　　　　　　  　　主  文
抗告駁回。
抗告費用由抗告人負擔。
    理  由
一、按有回復原狀之聲請，或提起再審或異議之訴，或對於和解
    為繼續審判之請求，或提起宣告調解無效之訴、撤銷調解之
    訴，或對於許可強制執行之裁定提起抗告時，法院因必要情
    形或依聲請定相當並確實之擔保，得為停止執行之裁定，強
    制執行法第18條第2項定有明文。
二、本件相對人劉坤鏘執臺灣宜蘭地方法院86年度執字第1569號
    債權憑證（原執行名義：臺灣臺中地方法院86年度附民字第
    246號和解筆錄）為執行名義（下稱系爭執行名義），對債
    務人劉德君（原名劉德槁，民國107年3月5日死亡）之繼承
    人即抗告人林麗虹、劉新嚴為強制執行，經原法院以109年
    度司執字第107924號執行事件(下稱系爭執行事件)受理，並
    就抗告人林麗虹為納稅名義人、門牌號碼桃園市○鎮區○○路0
    0巷00弄0號之未辦保存登記建物(聲請附表誤載為同巷3弄7
    號，下稱系爭建物)為強制執行。嗣抗告人以系爭建物非劉
    德君之遺產，伊等業對相對人提起債務人異議之訴（原法院
    以110年度訴字第1936號事件，下稱系爭異議之訴）為由，
    依強制執行法第18條第2項規定，聲請准供擔保後，停止系
    爭執行事件之執行程序。原法院調卷審查後認有必要，准其
    聲請，並裁定命抗告人為相對人以163萬4207元供擔保後，
    系爭執行事件執行程序於系爭異議之訴事件終結前，應暫予
    停止。抗告人就原裁定酌定之擔保金額不服，提起抗告，略
    以原裁定僅以系爭執行名義所載之債權額為擔保金額之計算
    ，漏未斟酌系爭建物價值、及伊等應以繼承所得遺產為限負
    清償責任等情，爰提起抗告，請求廢棄原裁定等語。然查：
㈠、按強制執行法第18條第2項所謂相當並確實之擔保，係備供債
    權人因停止執行所受損害之賠償，故法院定擔保金額時，自
    應斟酌該債權人因停止執行可能遭受之損害，以為衡量之標
    準。而債權人因停止執行可能遭受之損害，在確定判決命為
    金錢給付之情形，係指債權人因停止執行延後受償，未能即
    時利用該款項，所可能遭受之損害而言（最高法院96年度台
    抗字第538號裁定參照）。又依通常社會觀念，使用金錢之
    對價即為利息；執行債權倘為金錢債權，債權人因執行程序
    停止，致受償時間延後，通常可認係損失停止期間利用該債
    權總額所能取得之利息。再依民法第233條第1項前段、第20
    3條規定，遲延之債務，以支付金錢為標的者，債權人得請
    求依法定利率計算之遲延利息；應付利息之債務，其利率未
    經約定，亦無法律可據者，週年利率為5％。此項遲延利息之
    本質屬於法定損害賠償，亦可據為金錢債權遲延受償所可能
    發生之損害賠償標準。
㈡、準此，原裁定斟酌相對人未能即時受償可能所受之損害，即
    為債權本金328萬0998元、法定遲延利息398萬2143元【即自
    民國86年6月20日起至抗告人於110年9月27日提起系爭異議
    之訴之日止之法定遲延利息，計算式：328萬0998元×5％×（2
    4+100/365）＝398萬2143元，元以下四捨五入】，執行債權
    額計726萬3141元（計算式：本金328萬0998元+利息398萬21
    43元），於停止執行期間，即依各級法院辦案期限實施要點
    規定之審判案件期限，本案訴訟約需4年4月之審理期間，加
    計裁判送達、上訴等期間，以4年6月預估，可能遭受之法定
    利息損失163萬4207元【計算式：726萬3141元×5％×（4＋6/12
    ）＝163萬4207元，元以下四捨五入】，並據此裁定准抗告人
    供擔保163萬4207元後，系爭執行事件之執行程序於系爭異
    議之訴訴訟終結或判決確定前暫予停止，經核與首開規定，
    尚無不合。至抗告意旨所稱之系爭建物價值、渠等繼承所得
    遺產範圍等，則屬抗告人因執行可能遭受損害之範疇，要與
    債權人即相對人因停止執行可能受到之損害無涉，自非可採
    。
三、從而原裁定審酌相對人因本件停止執行可能所受之損害後酌
    定抗告人應供之擔保金額，經核並無不當。抗告意旨指摘原
    裁定核定擔保金不當，求予廢棄，為無理由，應予駁回。
四、據上論結，本件抗告為無理由，爰裁定如主文。　
中　　華　　民　　國　　111 　年　　1 　　月　　28　　日
                  民事第十三庭  
                      審判長法  官　邱景芬　
                            法  官　林純如
                            法  官　柯雅惠　
正本係照原本作成。
本裁定除以適用法規顯有錯誤為理由外，不得再抗告。如提起再
抗告，應於收受送達後10日內委任律師為代理人向本院提出再抗
告狀。並繳納再抗告費新臺幣１千元。
中　　華　　民　　國　　111 　年　　2 　　月　　7 　　日
                            書記官  陳泰寧